臺灣彰化地方法院刑事判決　　　　　　　94年度訴緝字第49號
公　訴　人　臺灣彰化地方法院檢察署檢察官
被　　　告　甲○○
上列被告因毒品危害防制條例案件，經檢察官提起公訴（九十三
年度毒偵字第一二二五號），被告於準備程序中就被訴事實為有
罪之陳述，經告知簡式審判程序之旨，並聽取公訴人、被告之意
見後，由本院合議庭裁定由受命法官獨任進行簡式審判程序，判
決如下：
    主  文
甲○○施用第一級毒品，累犯，處有期徒刑拾月，扣案之空塑膠
袋伍個、注射針筒伍支、止血帶壹條及吸管製之塑膠剷子壹支均
沒收；又施用第二級毒品，累犯，處有期徒刑伍月；應執行有期
徒刑壹年壹月，扣案之空塑膠袋伍個、注射針筒伍支、止血帶壹
條及吸管製之塑膠剷子壹支均沒收。
    犯罪事實
一、甲○○前曾於民國八十二年、八十五年間，因違反肅清煙毒
    條例、麻醉藥品管理條例案件、經法院分別判處有期徒刑三
    年十月、八月、三年十月，上開三案經送監執行後，雖經假
    釋付保護管束出監，然因遭撤銷假釋而需執行殘刑有期徒刑
    三年二十日；另又於九十年一月八日，因偽造文書案件，經
    臺灣桃園地方法院判處有期徒刑三月確定，而上開殘刑有期
    徒刑三年二十日及有期徒刑三月之刑期則於九十二年四月二
    十四日因縮刑期滿執行完畢，並於翌日即二十五日出監，復
    於八十七年間，因違反毒品危害防制條例案件，經臺灣板橋
    地方法院裁定送觀察、勒戒後，因認有繼續施用毒品之傾向
    ，經同上開法院裁定送強制戒治一年，嗣其經戒治期滿三月
    ，戒治期間成績評定為合格，再由臺灣板橋地方法院裁定停
    止戒治，所餘戒治期間付保護管束，後又遭同上開法院裁定
    撤銷停止戒治，令入戒治處所繼續施以強制戒治，並於八十
    九年四月十二日強制戒治期滿執行完畢而出戒治所。詎仍不
    知警惕，復於強制戒治執行完畢釋放後五年內，另基於施用
    第一級毒品海洛因之犯意，於九十三年四月二十日，在其彰
    化縣彰化市○○里○○路二二八巷四號四樓之二住處內，以
    將少許第一級毒品海洛因置於注射針筒內，並羼水稀釋後以
    注射手臂血管之方式，施用第一級毒品海洛因一次；又另基
    於施用第二級毒品甲基安非他命之犯意，亦於九十三年四月
    二十日，在其彰化縣彰化市○○里○○路二二八巷四號四樓
    之二住處內，以將少許之第二級毒品甲基安非他命置於錫箔
    紙上以火燒烤而吸其煙霧之方式，施用第二級毒品甲基安非
    他命一次。迨於九十三年四月二十一日下午四時四十五分，
    經警持本院所核發之搜索票，在彰化縣彰化市○○里○○路
    二二八巷四號四樓之二查獲甲○○、賴建興（冒名賴義成）
    、吳佳欣及謝瑞娟等四人，並扣得甲○○所有非屬毒品之白
    粉一包、空塑膠袋五個、行動電話一支（ＯＫＷＡＰ牌）、
    七星香煙盒二個、注射針筒五支、止血帶一條、吸管製之塑
    膠剷子一支及非屬甲○○所有之吸食過香煙四支等物。
二、案經彰化縣警察局田中分局報請臺灣彰化地方法院檢察署檢
    察官偵查起訴。
    理  由
一、上揭施用第一級毒品海洛因及第二級毒品甲基安非他命各一
    次之犯罪事實，業據被告甲○○於本院審理時均坦承不諱，
    而被告為警查獲後所採集之尿液經送檢驗，其結果確呈現嗎
    啡及甲基安非他命陽性反應，有詮昕科技股份有限公司濫用
    藥物尿液檢驗報告一紙附卷可稽，此外，復有空塑膠袋五個
    、注射針筒五支、止血帶一條及吸管製之塑膠剷子一支等物
    扣案足資佐證，則被告就其施用第一級毒品海洛因及第二級
    毒品甲基安非他命各一次之自白核與事實相符，足堪採信。
    另被告係經送強制戒治及送監執行徒刑完畢後出監，故被告
    此次於出監後再為施用第一、二級毒品之犯行，應確係另行
    起意無訛。又被告前曾於八十七年間，因違反毒品危害防制
    條例案件，經臺灣板橋地方法院裁定送觀察、勒戒後，因認
    有繼續施用毒品之傾向，經同上開法院裁定送強制戒治一年
    ，嗣其經戒治期滿三月，戒治期間成績評定為合格，再由臺
    灣板橋地方法院裁定停止戒治，所餘戒治期間付保護管束，
    後又遭同上開法院裁定撤銷停止戒治，令入戒治處所繼續施
    以強制戒治，並於八十九年四月十二日強制戒治期滿執行完
    畢而出戒治所，故被告於強制戒治執行完畢釋放後五年內，
    再為施用第一、二級毒品之犯行，本件事證明確，被告施用
    第一級毒品海洛因及第二級毒品甲基安非他命之犯行均洵堪
    認定。
二、按海洛因、甲基安非他命係毒品危害防制條例所定之第一級
    毒品、第二級毒品，不得非法施用。是被告甲○○所為，核
    分別係犯毒品危害防制條例第十條第一項之施用第一級毒品
    罪、同條第二項之施用第二級毒品罪。查被告為供施用第一
    級毒品海洛因、第二級毒品甲基安非他命，而持有各該級毒
    品之低度行為，應各為施用之高度行為所吸收，均不另論罪
    。又被告所犯上開二罪，係犯意各別、行為互殊，應予分論
    併罰。末查被告前曾於八十二年、八十五年間，因違反肅清
    煙毒條例、麻醉藥品管理條例案件、經法院分別判處有期徒
    刑三年十月、八月、三年十月，上開三案經送監執行後，雖
    經假釋付保護管束出監，然因遭撤銷假釋而需執行殘刑有期
    徒刑三年二十日；另又於九十年一月八日，因偽造文書案件
    ，經臺灣桃園地方法院判處有期徒刑三月確定，而上開殘刑
    有期徒刑三年二十日及有期徒刑三月之刑期則於九十二年四
    月二十四日因縮刑期滿執行完畢，並於翌日即二十五日出監
    ，有臺灣高等法院被告前案紀錄表、在監在押全國紀錄表及
    臺灣彰化地方法院檢察署刑案資料查註紀錄表各一份在卷可
    稽，其受有期徒刑之執行完畢後，五年以內再犯本件有期徒
    刑以上之二罪，均為累犯，應依刑法第四十七條之規定，所
    犯二罪均加重其刑。爰審酌被告曾因施用毒品送觀察、勒戒
    及強制戒治一年，而仍未知警惕又再犯本案之罪，足見其雖
    經觀察、勒戒及強制戒治等治療程序，仍未徹底袪除施用毒
    品之惡習，猶再次施用，致深陷毒癮而難以自拔，顯未能善
    體國家設置觀察、勒戒機構，協助毒品施用者戒除毒癮之良
    法美意，惟念及施用毒品本質上係戕害自身健康之行為，尚
    未嚴重破壞社會秩序或侵害他人權益，及其施用第一、二級
    毒品海洛因、甲基安非他命之次數各僅一次，犯罪之動機、
    目的、所生危害及犯罪後坦承犯行態度尚屬良好等一切情狀
    ，分別量處如主文所示之刑，並定其應執行之刑，以示懲儆
    。
三、至扣案之空塑膠袋五個、注射針筒五支、止血帶一條及吸管
    製之塑膠剷子一支等物，均係被告所有，並供施用第一級毒
    品海洛因所用之物，業據被告供承在卷，爰均依刑法第三十
    八條第一項第二款之規定宣告沒收之。至另扣案之非屬毒品
    之白粉一包（參見卷附之法務部調查局九十三年五月二十四
    日調科壹字第一四００一０一四二號鑑定通知書）、行動電
    話一支（ＯＫＷＡＰ牌）、七星香煙盒二個，雖均係屬被告
    所有，然均查無其他積極證據足以證明係供被告犯本案之罪
    所用之物，又非屬違禁物，核與沒收之要件不符，爰均不予
    宣告沒收；又另扣案之非屬甲○○所有之吸食過香煙四支，
    經詢之被告供承係以針筒注射手臂之方式來施用第一級毒品
    海洛因，此外復查無其他積極證據足以證明係供被告犯本案
    之罪所用之物，爰亦不予宣告沒收之，併此敘明。
據上論斷，應依刑事訴訟法第二百七十三條之一第一項、第二百
九十九條第一項前段，毒品危害防制條例第十條第一項、第二項
、第二十三條第二項，刑法第十一條前段、第四十七條、第五十
一條第五款、第三十八條第一項第二款，判決如主文。
本案經檢察官鮑慧忠到庭執行職務。
中　　華　　民　　國　　九十四　年　　九　月　二十一　日
                  刑事第二庭    法  官  許旭聖
以上正本證明與原本無異。
如不服本判決，應於判決送達後十日內，向本院提出上訴狀（須
附繕本），上訴於臺灣高等法院臺中分院。
中　　華　　民　　國　　九十四　年　　九　月　二十一　日
                                書記官  黃幼華
附錄論罪科刑法條
毒品危害防制條例第十條：
施用第一級毒品者，處六月以上五年以下有期徒刑。
施用第二級毒品者，處三年以下有期徒刑。
